【裁判字號】    89,上訴,1200
【裁判日期】    890929
【裁判案由】    違反毒品危害防制條例
【裁判全文】
臺灣高等法院高雄分院刑事判決          八十九年度上訴字第一二號
     上訴人
     即被告   甲○○
右上訴人因違反毒品危害防制條例案件，不服台灣高雄地方法院八十九年度訴字第一
一一六號中華民國八十九年七月三十一日第一審判決（起訴案號：台灣高雄地方法院
檢察署八十九年度偵緝字第一五九六號），提起上訴，本院判決如左：
    主  文
上訴駁回。
    事實及理由
一本案經本院審理結果，認第一審判決認事用法及量刑均無不當，應予維持，並引用
  第一審判決書記載之事實、證據及理由。（如附件）。
二被告上訴意旨徒以原審量刑過重，而指摘原判決不當云云。惟查，被告於八十四年
  間即因煙毒案件，經判處有期徒刑二年，緩刑五年；又於八十七年間，因非法持有
  麻醉藥品，經判處拘役五十日；而於台灣高雄地方法院檢察署八七年度偵字第一六
  二○三號於八十七年十月八日為不起訴處分後，又再犯本案，各在案。顯然其戒絕
  毒癮之決心不堅，原審就其連續施用第一級毒品部分，量處有期徒刑七月，就其連
  續施用第二級毒品部分，量處有期徒刑三月，並定其應執行刑為有期徒刑九月，堪
  稱妥適。被告之上訴為無理由，應予駁回。
三據上論斷，應依刑事訴訟法第三百六十八條、第三百七十三條，判決如主文。
本案經檢察官郭振昌到庭執行職務。
中    華    民    國     八十九     年       九       月   二十九   日
                              臺灣高等法院高雄分院刑事第二庭
                                  審判長法官  莊秋桃
                                        法官  曾玉英
                                        法官  邱永貴
右正本證明與原本無異。
一、施用第一級毒品部分如不服本判決，應於判決送達後十日內向本院提出上訴狀，
    其未述理由者並應於提出上訴狀後十日內向本院補提理由書（應附繕本)。
二、施用第二級毒品部分不得上訴。
                                      書記官  周能智
中    華    民    國     八十九     年       九       月     三十   日
本件論罪科刑法條：
毒品危害防治條例第十條第一、第二項
施用第一級毒品者，處六月以上五年以下有期徒刑。
施用第二級毒品者，處三年以下有期徒刑。
                            Ｊ
臺灣高雄地方法院刑事判決                        八十九年度訴字第一一一六號
    公  訴  人  臺灣高雄地方法院檢察署檢察官
    被      告  甲○○  女二十三歲（民國○○○年○○月○○○日生）
                        住高雄縣鳳山市○○街八三號
                        身份證統一編號：Ｚ000000000號
右列被告因違反毒品危害防制條例案件，經檢察官提起公訴（八十九年度偵緝字第一
五九六號），本院判決如左：
    主  文
甲○○連續施用第一級毒品，處有期徒刑柒月；又連續施用第二級毒品，處有期徒刑
參月；應執行有期徒刑玖月。
    事  實
一、甲○○曾因施用毒品案件，經台灣高雄地方法院以八十七年度毒聲字第一○五七
    號裁定送觀察、勒戒後，認無繼續施用毒品之傾向，由台灣高雄地方法院檢察署
    檢察官於八十七年十月八日以八十七年度偵字第一六二○三號不起訴處分確定。
    甲○○復基於概括犯意，自八十八年二月六日起至八十八年九月二十八日止，連
    續在高雄縣湖內鄉○○街三一一巷五號、高雄市苓雅區○○○路六十三號十五樓
    四九室及高雄縣鳳山市東路三三五號十二樓之三等多處，分別施用第一、二級毒
    品海洛因及安非他命多次，而為警分別於八十八年二月七日下午十時許，在高雄
    縣湖內鄉○○街三一一巷五號、八十八年二月十二日下午十一時許，在高雄市苓
    雅區○○○路六十三號十五樓四九室、八十八年四月十三日下午四時五十五分許
    ，在高雄市○○區○○路與高鳳路口旁、八十八年九月二十八日下午六時三十分
    許，在高雄縣鳳山市東路三三五號十二樓之三等處查獲。經依台灣高雄地方法院
    以八十八年度毒聲字第三六一○號裁定送觀察、勒戒後，有繼續施用毒品傾向。
二、案經高雄市政府警察局鹽埕分局、小港分局及高雄縣警察局鳳山分局報請，並經
    台南市警察局報請台灣台南地方法院檢察署檢察官移送台灣高雄地方法院檢察署
    檢察官偵查起訴。
    理  由
一、右揭事實，業據被告甲○○坦承不諱，而被告於八十八年二月七日為警查獲時所
    採集之尿液，經送台南市衛生局檢驗之結果，呈甲基安非他命及嗎啡之陽性反應
    ，有該局八十八年二月二十四日南市衛驗字第八八○三一一號檢驗成績書乙紙附
    卷足憑，復被告於八十八年二月十二日及同年四月十三日為警查獲時所採集之尿
    液，分別經送高雄市凱旋醫院檢驗之結果，均呈甲基安非他命及嗎啡之陽性反應
    ，有該醫院八十八年三月十二日高市凱醫檢字第○○○六六號及八十八年四月二
    十三日高市凱醫檢字第○○一二五號煙毒尿液檢驗成績書二紙附卷可稽，且被告
    於八十八年九月二十八日為警查獲後所採尿液，經送高雄縣衛生局檢驗結果，亦
    呈甲基安非他命及嗎啡之陽性反應，有該局八十八年十月五日８８煙檢字第二三
    ○三號煙毒尿液檢驗成績書附卷可按。又被告前因施用毒品案件，經依臺灣高雄
    地方法院八十七年度毒聲字第一○五七號裁定送觀察、勒戒後，認無繼續施用毒
    品之傾向，由臺灣高雄地方法院檢察署檢察官於八十七年十月八日以八十七年度
    偵字第一六二○三號不起訴處分確定，有不起訴處分書乙紙在卷可憑。其於五年
    內再犯毒品危害防制條例第十條之罪，經裁定送觀察勒戒，認有繼續施用毒品傾
    向，有台灣高雄地方法院八十八年度毒聲字第七七八五號裁定及台灣高雄看守所
    附設勒戒處所八十八年十月八日高所戒勒字第四三一一號函送之證明書乙份附卷
    可參。職是，本件事證已臻明確，被告犯行應堪認定。
二、按海洛因係第一級毒品，安非他命則為第二級毒品，毒品危害防制條例第二條第
    二項規定甚明，被告甲○○分別施用之，所為係犯該條例第十條第一項之施用第
    一級毒品罪，及同條第二項之施用第二級毒品罪。其持有海洛因及安非他命後，
    進而施用，其持有行為應被其施用之行為所吸收，不另論罪。被告先後多次施用
    第一、二級毒品海洛因及安非他命之行為，時間緊接，犯罪構成要件相同，顯係
    基於概括犯意反覆為之，為連續犯，均應依刑法第五十六條之規定分別以一罪論
    ，並加重其刑。被告所犯施用第一級毒品、施用第二級毒品罪二罪之間，犯意各
    別，行為互殊，應予分論併罰。爰審酌被告曾違反肅清煙毒條例及麻醉藥品管理
    條例之前科，又因施用毒品案件，經檢察官依初次觀察、勒戒後，無繼續施用毒
    品之傾向為不起訴處分確定後，仍不知悔改、警惕，猶繼續施用毒品，本不宜寬
    貸，惟其施用毒品僅戕害己身，未危及他人，及犯後坦供犯情，表明改過自新之
    意等一切情狀，分別量處如主文所示之刑，並定其應執行刑，以資懲儆。
三、另公訴意旨謂：扣案之第一級毒品海洛因乙包、第二級毒品安非他命二包、施用
    毒品器具吸食器二組及針管三支等物，並請依法宣告沒收等語。惟遍查本件卷宗
    ，並無上開扣案物品，且被告於本院調查及審理程序亦否認上開扣案物品為其所
    有。復本院依職權調查之結果，上開扣案物品中之第二級安非他命二包及吸食器
    二組，係同被查獲另案被告黃榮信所有，而第一級毒品海洛因乙包及針筒三支為
    同被查獲另案被告李金村所有，有上開扣押物品清單二紙在卷可考。職是，上開
    扣得物品應由另案併予宣告沒收，公訴人就本件被告並請依法宣告沒收，容有誤
    會，附予說明。
據上論斷，應依刑事訴訟法第二百九十九條第一項前段，毒品危害防制條例第十條第
一項、第二項，刑法第十一條前段、第五十六條、第五十一條第五款，判決如主文。
本案經檢察官王朝震到庭執行職務。
中      華      民      國      八十九    年      七    月    三十一    日
                                      臺灣高雄地方法院刑事第六庭
                                          審判長法  官  莊崑山
                                                法  官  沈建興
                                                法  官  洪榮家
右正本證明與原本無異。
如不服本判決，應於判決送達後十日內，向本院提出上訴狀。
                                                書記官  黃中旗
中      華      民      國      八十九    年      七    月  三十一    日
附錄本案論罪科刑法條全文：
毒品危害防制條例第十條：
  施用第一級毒品者，處六月以上五年以下有期徒刑。
  施用第二級毒品者，處三年以下有期徒刑。


司法院資訊處製作；財團法人民間司法改革基金會備份。
